【裁判字號】    97,簡抗,10
【裁判日期】    971231
【裁判案由】    確認地上權等
【裁判全文】
臺灣士林地方法院民事裁定              97年度簡抗字第10號
抗  告  人  甲○○
上列抗告人因與相對人宇○○、卯○○、丑○○、未○○、地○
○、天○○、庚○○、己○○、癸○○、亥○○、丁○○、壬○
○、丙○○、Ａ○○、辰○○、申○○、黃○○○、玄○○、宙
○○、酉○○、戊○、午○○、子○○、乙○○、戌○、辛○、
寅○、巳○○等28人間確認地上權等事件，抗告人對於民國97年
9 月26 日本院士林簡易庭第一審裁定（96年度士簡調字第582 號
）提起抗告，本院裁定如下：
    主  文
抗告駁回。
抗告費用新臺幣壹仟元由抗告人負擔。
    理  由
一、按起訴，應以訴狀表明下列各款事項，提出於法院為之：一
    、當事人及法定代理人。二、訴訟標的及其原因事實。三、
    應受判決事項之聲明，民事訴訟法第244 條第1 項定有明文
    。又原告之訴，有起訴不合程式之情形，經審判長定期間命
    其補正而未補正者，法院應以裁定回之。民事訴訟法第249
    條第1 項第6 款亦規定甚明。
二、抗告意旨略以：臺北縣政府為淡海新市鎮第一期發展區第二
    開發區工程用地需要，徵收抗告人所有臺北縣淡水鎮○○段
    1212-1、1212-3、1212-4地號等三筆土地，並將地價補償費
    提存，然因相對人之被繼承人陳查某在前開土地上單獨設定
    地上權，並無租約，未能確認地上權權利價值，亦未能協議
    ，致抗告人無法領回該提存金等情，並聲明：原裁定廢棄，
    判令相對人宇○○等28人應協同領取臺灣板橋地方法院87年
    度存北字第380 號提存金。
三、經查：本件抗告人於民國97年8 月28日提出之起訴狀，僅敘
    述其有權領回淡海新市鎮第一期發展區第二開發區內之臺北
    縣淡水鎮○○段1212-1、1212-3、1212-4地號等三筆土地之
    徵收地價補償費，然因陳查某單獨在前開土地上設定地上權
    ，並無約定租金，請政府發文給地上權人之繼承人，讓地上
    權能解離等意旨，並未依前揭民事訴訟法第244 條第1 項規
    定，記載「當事人即被告」及「應受判決事項之聲明」，亦
    未繳納裁判費，有起訴不合程式之情形。原審於97年9 月10
    日裁定命抗告人於收受裁定送達後5 日內予以補正，該裁定
    已97年9 月12日送達予抗告人，有送達證書在卷可稽。抗告
    人於97年9 月16日雖繳納裁判費新臺幣壹仟元，然僅將前開
    裁定附上原起訴書及部分附件之影本提出於原審，並未補正
    上述「當事人即被告」及「應受判決事項之聲明」等起訴程
    式之欠缺，其起訴自非合法。原審以抗告人未依限補正，起
    訴為不合法，裁定駁回抗告人之起訴，並無違誤。因抗告人
    之抗告狀未記載抗告聲明及理由，經本院於97年11月3 日以
    裁定命其補正抗告聲明及理由後，抗告人始於97年11月12日
    具狀補正相對人及訴之聲明，顯已逾越原審所定之期間。是
    抗告意旨指摘原審裁定不當，為無理由，應予駁回。
四、據上論結，本件抗告為無理由，爰裁定如主文。
中    華    民    國    97    年    12    月    31    日
                  民事第一庭  審判長法  官  黃小瑩
                                    法  官  劉逸成
                                    法  官  藍雅清
以上正本證明與原本無異。
本件裁定不得再抗告。
中    華    民    國    98    年    1     月    5     日
                                    書記官  蘇意絜


司法院資訊處製作；財團法人民間司法改革基金會備份。
